臺灣苗栗地方法院交通事件裁定　 96年度交聲字第83號
原處分機關 　交通部公路總局新竹區監理所苗栗監理站
異　議　人
即受處分人　 甲○○
上列受處分人因違反道路交通管理處罰條例案件，對交通部公路
總局台北區監理所於民國96年05月09日以竹監苗字第裁54-HC000
0000號所為之裁決處分（原舉發案號：台中縣警察局中縣警交字
第HC0000000 號），聲明異議，本院裁定如下：
   主  文
異議駁回。
    理  由
一、按汽車駕駛人，行經有燈光號誌管制之交岔路口闖紅燈者，
    處（新台幣）1,800 元以上5,400 元以下，且汽車駕駛人駕
    駛汽車違反道路交通管理處罰條例第53條規定者，除應依該
    條所規定之罰鍰處罰外，並予記違規點數3 點，分別為道路
    交通管理處罰條例第53條第1 項、第63條第1 項第3 款定有
    明文。
二、原處分意旨略以：本件異議人即受處分人甲○○於民國96年
    03 月05 日14時45分許，駕駛車牌NZ-949號自用一般小客車
    ，行經台中縣大甲鎮○○○路設有燈光號誌管制之交岔路口
    ，明知其行進方向之燈光號誌係禁止通行之紅燈號誌，竟闖
    紅燈直行，為警當場舉發，以異議人有違反道路交通管理處
    罰條例第53條第1 項規定之行為掣單舉發。嗣異議人於應到
    案日期前申訴，原處分機關函請舉發機關調查結果，仍認異
    議人有上開違規行為，乃依道路交通管理處罰條例第53條第
    1 項、第63條第1 項第3 款及違反道路交通管理事件統一裁
    罰基準及處理細則第43條、第44條、第67條、違反道路交通
    管理事件統一裁罰標準表之規定於96年05月09日裁處異議人
    罰鍰2, 700元，並予記違規點數3 點。
三、異議人異議意旨略以：異議人甲○○是在北堤東路左轉中山
    路，而舉發員警係在中山北路執勤，因此員警所見是中山北
    路號誌，不是北堤東路之號誌，提出聲明異議云云。
四、經查，異議人甲○○於上開時間，駕駛上開自用小客車，行
    經上開地點有闖紅燈之違規，為台中縣警察局交通隊大甲交
    通小隊吳三連當場舉發，嗣異議人於應到案日期前申訴，原
    處分機關函請舉發機關調查結果，仍認異議人有上開違規行
    為，乃依道路交通管理處罰條例第53條第1 項、第63條第1
    項第3 款及違反道路交通管理事件統一裁罰基準及處理細則
    第43條、第44條、第67條、違反道路交通管理事件統一裁罰
    標準表之規定於96年05月09日裁處異議人罰鍰2,700 元，並
    予記違規點數3 點，有臺中縣警察局舉發違反道路交通管理
    事件通知單、原處分機關96年05月09日違反道路交通事件裁
    決書、裁決書之送達證書、臺中縣警察局大甲分局96年04月
    14日中縣警交裁字第0960005057號函影本在卷足憑，至於異
    議人辯稱舉發員警看錯號誌，除原舉發機關之上開函文予以
    否認外，按道路交通標誌標線號誌設置規則第203 條「號誌
    燈面之鏡面排列順序，規定如左：一　行車管制號誌燈面中
    各鏡面之排列方式，得以橫排或縱排安裝之，橫排者由左至
    右，依次為圓形紅燈，圓形黃燈，左轉箭頭綠燈，圓形綠燈
    ，直行箭頭綠燈，右轉箭頭綠燈。縱排者由上至下，依次為
    圓形紅燈、圓形黃燈、圓形綠燈，直行箭頭綠燈，左轉箭頭
    綠燈，右轉箭頭綠燈。圖例如左：二　行人專用號誌應縱排
    安裝兩鏡面，其上為「站立行人」紅燈，其下為「行走行人
    」綠燈。三　車道管制號誌得橫排或縱排安裝兩鏡面，由左
    至右或由上至下，依次為叉形紅燈與箭頭綠燈。同一燈面之
    各鏡面應採用相同之尺寸，橫排者，各鏡面之中心線應連成
    水平線，縱排者，各鏡面之中心線應連成垂直線。」、第
    206 條「行車管制號誌各燈號顯示之意義如左：一　圓形綠
    燈（一）在無其他標誌、標線禁制或指示下，圓形綠燈表示
    准許車輛直行或左、右轉。（二）在未設行人專用號誌之處
    ，圓形綠燈准許行人直行穿越道路。二　箭頭綠燈（一）箭
    頭綠燈表示僅准許車輛依箭頭指示之方向行駛。（二）在未
    設行人專用號誌之處，直行箭頭綠燈准許行人直行穿越道路
    。三　閃光綠燈，閃光綠燈僅適用於只有紅、綠兩燈色之號
    誌，表示綠燈時段終了，尚未進入交岔路口之車輛及行人儘
    可能不超越停止線或進入路口。閃光綠燈包括閃光箭頭綠燈
    。四　圓形黃燈，圓形黃燈用以警告車輛駕駛人及行人，表
    示紅色燈號即將顯示，屆時將失去通行路權。五　圓形紅燈
    （一）車輛面對圓形紅燈表示禁止通行，不得超越停止線或
    進入路口。（二）車輛面對與圓形紅燈同亮之箭頭綠燈時，
    得依箭頭綠燈之指示行進。（三）在未設行人專用號誌之處
    ，行人面對圓形紅燈時，不管有無箭頭綠燈皆禁止通行。」
    、第212 條「行車管制號誌燈色之變換，規定如左：一　燈
    色之變換順序，應依綠燈、閃光綠燈、黃燈、紅燈之原則，
    依次循環運轉。二　圓形紅燈與轉向箭頭綠燈同時顯示時，
    除接著顯示圓形綠燈外，應於轉向箭頭綠燈結束後，顯示圓
    形黃燈。三　圓形綠燈結束後，應接著顯示圓形黃燈。圓形
    紅燈結束後，不得顯示圓形黃燈。四　單一或多重箭頭綠燈
    結束後，除接著顯示圓形綠燈外，應顯示圓形黃燈。」等規
    定，知悉有關行車管制號誌之各燈號顯示有其特定之意義，
    而燈號之變換有其順序，一定秒數差距，常執勤之員警依照
    道路來往方向，相互對照，即能了解目前車輛駕駛人及行人
    之燈號，並非一定要如異議人所述，親臨號誌燈下之道路上
    ，方能了解目前之燈號，因此異議人認為員警看錯號誌，除
    應提出積極之證據佐證外，依據異議人之推測之詞，尚難認
    為係闖紅燈不罰之正當理由。綜合上開證據，異議人確有於
    上開時、地闖紅燈之事實，堪予認定，異議人前述所辯，洵
    非可採。綜上所述，本件異議人闖紅燈直行之違規事證明確
    ，原處分機關依上開道路交通管理處罰條例第53條第1項 及
    第63條第1 項第3 款及違反道路交通管理事件統一裁罰基準
    及處理細則第43條、第44條、第67條、道路交通管理事件統
    一裁罰標準表規定處罰鍰新臺幣2,700 元，並予記違規點數
    3 點，核無違誤，本件異議人之異議為無理由，自應將其異
    議駁回。
五、據上論斷，應依道路交通案件處理辦法第19條，裁定如主文
    。
中　　華　　民　　國　　96　　年　　7 　　月　　23　　日
                    交通法庭    法  官  張珈禎
以上正本證明與原本無異。
如不服本裁定，應於送達後5 日內，向本院提出抗告狀。
                                書記官  黃雅琦
中　　華　　民　　國　　96　　年　　7 　　月　　23　　日
